臺灣臺南地方法院臺南簡易庭民事裁定
110年度南簡聲字第58號
聲  請  人  莊景昇  



相  對  人  中國信託商業銀行股份有限公司


代  表  人  利明献  
上列當事人間因債務人異議之訴事件，聲請人聲請停止執行，本
院裁定如下：
    主  文
聲請人以新臺幣壹萬肆仟壹佰肆拾貳元供擔保後，本院一百一十
年度司執字第九九二六零號清償消費款強制執行事件之強制執行
程序，於本院一百一十年度南簡補字第四三八號債務人異議之訴
事件判決確定或和解、撤回前，應暫予停止執行。
    理  由
一、聲請意旨略以：兩造間清償消費款事件，經相對人以臺灣嘉
    義地方法院110年度司執字第34534號債權憑證為執行名義對
    聲請人之薪資聲請強制執行，現由本院110年度司執字第992
    60號強制執行事件受理在案。惟聲請人就該債權尚有爭執，
    業已另行具狀提起債務人異議之訴。聲請人既已就執行名義
    之原因債權提起債務人異議之訴，如仍繼續執行程序，勢難
    回復原狀而嚴重影響聲請人權益，應有停止執行之必要。爰
    依強制執行法第18條第2項之規定，願供擔保請求系爭執行
    事件於上開債務人異議之訴判決確定前應暫予停止。
二、本院之判斷：
（一）按有回復原狀之聲請，或提起再審或異議之訴，或對於和
      解為繼續審判之請求，或提起宣告調解無效之訴、撤銷調
      解之訴，或對於許可強制執行之裁定提起抗告時，法院因
      必要情形或依聲請定相當並確實之擔保，得為停止強制執
      行之裁定，強制執行法第18條第2項定有明文。又法院依
      強制執行法第18條第2項定擔保金額而准許停止強制執行
      之裁定者，該項擔保係備供債權人因停止執行所受損害之
      賠償，其數額應依標的物停止執行後，債權人未能即時受
      償或利用該標的物所受之損害額，或其因另供擔保強制執
      行所受之損害額定之，非以標的物之價值或其債權額為依
      據（最高法院91年度台抗字第429號、92年度台抗第480號
      裁定同此見解）。
（二）查：
    ⒈相對人以臺灣嘉義地方法院110年度司執字第34534號債權
      憑證（載明執行名義名稱：臺灣臺北地方法院107年度北
      簡字第1718號民事判決及確定證明書）為執行名義，聲請
      本院以110年度司執字第99260號強制執行聲請人於財團法
      人臺南市私立靜觀社會福利慈善事業基金會之薪資（包括
      薪俸、各種津貼、補助費等在內）及獎金（包括工作獎金
      、考核獎金、績效獎金、年終獎金等在內）之執行事件，
      執行程序尚未終結；聲請人已提起債務人異議之訴，本院
      以110年度南簡補字第438號審理中等情，業經本院調取上
      開執行事件、債務人異議之訴事件卷宗查明無訛，依上揭
      說明，聲請人之聲請為有理由，應予准許。
    ⒉本院審酌相對人係以臺灣嘉義地方法院110年度司執字第34
      534號債權憑證為執行名義，聲請強制執行之債權本金爲
      新臺幣(下同)99,828元，則相對人因停止執行所受之損害
      ，自為相對人遲延收取期間內，依債權數額所計算法定利
      息之損失。又聲請人提起債務人異議之訴，其訴訟標的價
      額未逾民事訴訟法第427條第1項所定金額，為應適用民事
      簡易程序，而不得提起上訴第三審案件，則依據司法院頒
      布之各級法院辦案期限實施要點所定民事簡易程序辦案期
      限，第一審為10個月、第二審為2年計算，上開債務人異
      議之訴事件審理期間至遲可推定為2年10個月，此亦為相
      對人遲延受償之期間，則相對人此段期間所受之損失，應
      為上開金額之利息。該項損失，應依法定利率即週年利率
      百分之5計算，且不受利率波動之影響，較為客觀妥適。
      依此計算，則相對人因未能即時受償而可能造成之損失額
      為14,142元【計算式：99,828‬元×5%×（2＋10/12）＝14,14
      2元，元以下四捨五入】。是依首揭說明，聲請人自應對
      相對人因停止強制執行可能遭受之上開損害提出擔保，爰
      酌定擔保金額為14,142元。　　　
三、依強制執行法第18條第2項，裁定如主文。　　
中　　華　　民　　國　　110 　年　　12　　月　　13　　日
                  臺灣臺南地方法院臺南簡易庭
                                  法　官　盧亨龍
以上正本係照原本作成。
如對本裁定抗告須於裁定送達後10日內向本院提出抗告狀，並繳
納抗告費新臺幣1,000元（須附具繕本）。
中　　華　　民　　國　　110 　年　　12　　月　　13　　日
                                  書記官  謝婷婷